臺灣高等法院臺南分院民事判決　99年度上易字第71號
上　訴　人　吳 天 進
　　　　　　吳 澄 貴
共　　　同
訴訟代理人　劉  意　律師
複代　理人　嚴 天 琮　律師
被上　訴人　溪崎頭有應媽廟
法定代理人　吳 鑽 炎
被上　訴人　吳 德 基
共　　　同
訴訟代理人　趙 哲 宏　律師
上列當事人間請求拆除地上物等事件，上訴人對於中華民國99年
2月10日臺灣臺南地方法院第一審判決（98年度訴字第997號），
提起上訴，本院於100年1月25日言詞辯論終結，判決如下：
    主  文
上訴駁回。
第二審訴訟費用由上訴人等負擔。
    事實及理由
 壹、本件上訴人等於原審起訴主張：坐落台南縣白河區○○段一
    三六八之二地號土地（下稱系爭土地），原為上訴人吳天進
    、吳澄貴及訴外人吳澄源之父吳才忠所有，嗣吳才忠於民國
    （下同）九十三年間過世後，由上訴人吳天進、吳澄貴及訴
    外人吳澄源於九十三年八月十三日繼承取得所有權，應有部
    分各三分之一。惟被上訴人等意圖不法之利益，擅自在上訴
    人等所共有之系爭土地上興建如附圖所示之花圃、庭院及平
    房等物。按系爭土地原始地勢非如現況，即被上訴人溪崎頭
    有應媽廟（下稱有應媽廟）於八十六年間重建前，廟前並無
    如現在之平坦土地，與河岸相距約莫二層半樓房高，嗣後其
    重建委員會將廟前包括庭院部分填土至現在高度，並以水泥
    固定；此時，在系爭庭院前方部分土地仍與該庭院填土之前
    相同，與河岸相距約莫二層半樓房高，後上訴人等之父吳才
    忠於政府徵收土地有資金後，始將系爭庭院前方土地填平至
    現在高度；至於樓梯及如附圖編號H1、H2所示之樹木係上訴
    人之父吳才忠填高土地後，被上訴人等始逐步興建。至此，
    上訴人等之父吳才忠始知悉被上訴人等有使用系爭土地，且
    對之表示異議，惟因訴外人魏清池出面表示若吳才忠嗣後欲
    使用時即會返還，吳才忠因而未請求除去之。迄上訴人之父
    吳才忠過世，被上訴人等於九十六年間又在系爭庭院前方土
    地擴建，上訴人等經鄰居告知而出面提出異議，並申請鑑界
    測量，此際上訴人等始知系爭庭院部分，亦屬其所有之土地
    。又依臺南縣白河地政事務所函覆之內容，並無白河鎮○○
    段一一八之十一地號土地（即石碑所載地號），是若上訴人
    等之父吳才忠同意被上訴人有應媽廟管理委員會使用系爭土
    地之真意為「贈與」，且其標的確為石碑上所載之土地，則
    該贈與因係以不能之給付為契約標的，應為無效，則被上訴
    人有應媽廟搭建樓梯等地上物於系爭土地上自屬無權，應拆
    除相關地上物，並將系爭土地返還予系爭土地之全體共有人
    。另石碑上所載之土地若係指被上訴人有應媽廟前之土地（
    即系爭土地），則因系爭土地尚未移轉登記予被上訴人有應
    媽廟，依法上訴人等有權撤銷贈與，被上訴人等自仍須拆除
    相關地上物並將土地返還予系爭土地之全體共有人。再者，
    吳才忠在世時似知被上訴人有應媽廟管理委員會使用系爭土
    地乙事，則綜合一切情況及該廟於六十八年十月十二日所立
    之「溪崎頭有應媽廟沿革誌」記載「‧‧吳姓才忠捐獻地，
    築修道路徑過處，‧‧」，此「捐獻」應係指「捐獻予有應
    媽廟管理委員會無償使用」，簡言之，吳才忠與被上訴人有
    應媽廟就系爭土地使用之權利義務關係應屬「無償使用借貸
    」而非「贈與」；果如是，上訴人等亦有權終止契約請求返
    還系爭土地，則被上訴人等自仍須拆除相關地上物並將土地
    返還予系爭土地之全體所有人。茲因被上訴人等仍執意不還
    地，足認被上訴人等確有無權占有之惡意。爰本於民法第七
    百六十七條第一項規定所衍生之請求權法律關係，求為判命
    ：被上訴人等應將上訴人等所有系爭土地上如附圖編號Ｂ面
    積11.59平方公尺之磚造花圃、如附圖編號Ｃ面積5.26 平方
    公尺之磚造花圃（該二花圃下稱系爭二花圃）及如附圖編號
    F1面積127.09平方公尺之水泥地庭院（下稱系爭庭院）拆除
    ，並將該土地返還予全體共有人之判決等語（原審為上訴人
    等敗訴之判決，嗣上訴人不服而提起上訴，並求為：原判決
    廢棄，改判如原審起訴時訴之聲明所示）。
貳、被上訴人等於本院審理時之陳述除與原審判決記載相同者予
    以引用外，並補以下列等語，資為抗辯：
一、系爭土地原所有權人即上訴人等之父吳才忠於六十八年間已
    將系爭土地捐贈予被上訴人有應媽廟，並交付使用，則上訴
    人等請求被上訴人等應將系爭二花圃及系爭庭院予以拆除，
    並將該土地返還予上訴人等，自無理由。
二、依土地複丈成果圖所示，被上訴人有應媽廟之廟埕外，尚有
    同段一三六八之二、一三六八之五地號之土地，而該等地號
    土地均屬「溪崁地」，高低落差極大，被上訴人等欲使用該
    等土地，勢必先填土並作擋土牆，否則無法使用；而觀該八
    十六年被上訴人有應媽廟廟宇改建前之八十五年空照圖，清
    楚可見系爭土地已一片平坦，並未呈現高低不平落差甚大之
    地勢，顯已有經過填土興建擋土牆之情形。故上訴人主張自
    空照圖顯示系爭庭院之欄杆皆為八十六年以後才興建，故之
    前被上訴人並未占用上訴人等之土地云云，顯無理由。
三、依上，答辯聲明求為判決：駁回上訴人之上訴。
參、兩造不爭執之事實：
一、系爭土地原為上訴人等及訴外人吳澄源之父吳才忠所有，吳
    才忠於九十三年間過世後，由上訴人等及訴外人吳澄源於九
    十三年八月十三日因繼承而取得所有權，應有部分各為三分
    之一（見原審卷(一)第6頁）。
二、如附圖編號Ｂ面積一一‧五九平方公尺之磚造花圃、編號Ｃ
    面積五‧二六平方公尺之磚造花圃及編號F1面積一二七‧○
    九平方公尺之水泥地庭院，現確坐落在系爭土地上。
三、系爭二花圃及系爭庭院乃被上訴人有應媽廟於八十六年一月
    間，由當時之主任委員林順興開始興建，並於同年十月完工
    （上訴人等否認系爭庭院前方之樓梯是被上訴人有應媽廟於
    86年01月間興建）。嗣林順興卸任後，由吳鑽炎接任為主任
    委員。
四、被上訴人有應媽廟於八十六年重建時所立刻有「溪崎頭有應
    媽廟沿革誌」之石碑記載：「‧‧吳姓才忠捐獻地，興建廟
    前護土牆，築修道路徑過處，吳宰祭祀公業地，壹壹捌號之
    拾壹‧‧」（惟被上訴人等主張上開沿革誌於68年10月12日
    建廟時即有上開記載）。
五、臺南縣白河地政事務所九十七年十一月十九日所登字第0970
    006739號函表示：系爭土地於八十七年由母號中興段一三六
    八地號分割出，中興段一三六八地號於七十年參加重測，重
    測前為白河段二○三之一地號，至白河鎮○○段一一八之一
    一地號土地，經查並無此地號。
六、被上訴人有應媽廟設有管理委員會，並定期改選主任委員，
    且有特定信眾及財產。
七、被上訴人有應媽廟部分坐落在臺南縣白河鎮○○段一三○八
    及一三○八之一地號土地上，該土地登記所有權人為「有應
    公廟」（見原審卷(二)第55至56頁）。
八、被上訴人有應媽廟現使用之編號00-00-0000-00-0 電表，係
    以「溪崎頭有應媽廟吳德基」之名稱向台灣電力股份有限公
    司申請裝設，現電費係由被上訴人吳德基在台南縣白河鎮農
    會申設之帳戶（帳號00000000000000）扣款繳納。
肆、兩造爭執之事項：
    被上訴人有應媽廟在系爭土地上所鋪建之系爭二花圃及系爭
    庭院，有無占有之正當權源？
伍、本院之判斷：
一、按當事人主張有利於己之事實者，就其事實有舉證之責。但
    法律別有規定，或依其情形顯失公平者，不在此限，民事訴
    訟法第二百七十七條定有明文；而按主張常態事實者，就其
    事實無庸舉證，主張變態事實者，應就變態事實負舉證義務
    ，此為舉證責任分擔原則。再者，民事訴訟如係由原告（即
    上訴人）主張權利者，應先由原告負舉證之責，若原告先不
    能舉證，以證實自己主張之事實為真實，則被告（即被上訴
    人）就其抗辯事實即令不能舉證，或其所舉證據尚有疵累，
    亦應駁回原告之請求。又原告對於自己主張之事實（即起訴
    事實）已盡證明之責後，被告對其主張，如抗辯其不實，並
    提出新事實而為反對之主張者，則原告對其反對之主張，亦
    應負證明之責，此乃舉證責任分擔之原則（最高法院17年上
    字第0917號、18年上字第2855號判例及同院72年度台上字第
    1036號、74年度台上字第2143號判決參照）。次按主張法律
    關係存在之當事人，僅須就該法律關係發生所須具備之特別
    要件，負舉證之責任，至於他造主張有利於己之事實，應由
    他造舉證證明（最高法院48年台上字第0887號判例參照）；
    而負舉證責任之當事人，須證明至使法院就該待證事實獲得
    確實之心證，始盡其證明責任。倘不負舉證責任之他造當事
    人，就同一待證事實已證明間接事實，而該間接事實依經驗
    法則為判斷，與待證事實之不存在可認有因果關係，足以動
    搖法院原已形成之心證者，將因該他造當事人所提出之反證
    ，使待證事實回復至真偽不明之狀態。此際，自仍應由主張
    該事實存在之一造當事人舉證證明之，始得謂已盡其證明責
    任（最高法院93年度台上字第2058號判決參照）。
二、查被上訴人有應媽廟於八十六年重建時所立刻有「溪崎頭有
    應媽廟沿革誌」之石碑確已記載：「‧‧吳姓才忠捐獻地，
    興建廟前護土牆，築修道路徑過處，吳宰祭祀公業地，壹壹
    捌號之拾壹，‧‧」等語，已為兩造所不爭執，並經本院於
    審理時至現場履勘屬實，有勘驗筆錄一份及照片在卷可按（
    見原審卷(二)第0101頁，本院卷第70至71、77至78頁）；而證
    人即被上訴人有應媽廟於八十六年重建時之主任委員林順興
    於原審審理時已具結證稱：「吳才忠是在六十八年的時候捐
    地的，現在的石碑（指刻有「溪崎頭有應媽廟沿革誌」之石
    碑）是依照原來石碑的內容建造的，當時我是依舊石碑內容
    謄寫後，交給作大理石的人刻進新石碑內」等語在卷（見原
    審卷(二)第0128頁）；則依證人林順興之證述內容可知，現刻
    有「溪崎頭有應媽廟沿革誌」之石碑確係被上訴人有應媽廟
    於八十六年重建時所製造，且該石碑之內容係依照重建前之
    舊石碑內容予以轉載者。另依上揭「溪崎頭有應媽廟沿革誌
    」記載之文義以觀，應係指吳才忠捐獻廟前之土地予被上訴
    人有應媽廟，殆無疑義；因依一般經驗定則及常情，若廟宇
    信徒未捐贈財物，廟方不可能將其姓名及所捐贈之物或金額
    刻在廟方石碑上，資以為誌記。再依臺南縣白河地政事務所
    制作之土地複丈成果圖及本院至現場勘驗結果所示，吳才忠
    原所有之系爭土地確位在被上訴人有應媽廟之前方，顯見吳
    才忠於八十六年之前確有贈與系爭土地予被上訴人有應媽廟
    興建廟前護土牆乙情。另依臺灣民間習俗及一般民眾對宗教
    、神明之尊崇誠意，一般信徒捐獻土地供興建廟宇，通常皆
    係以贈與之意思而為之；再者，從上揭沿革誌有關「‧‧吳
    姓才忠『捐獻』地，‧‧」之記載亦可知，吳才忠確係以贈
    與之意思而捐獻系爭土地。故上訴人等主張吳才忠係以無償
    使用借貸之意思捐獻系爭土地云云，尚不足採。至上揭沿革
    誌記載之「壹壹捌號之拾壹（土地）」，依上開沿革誌之記
    載，應係指吳宰祭祀公業所捐獻之土地，尚與吳才忠所捐獻
    之系爭土地無關。從而，被上訴人等辯稱：吳才忠係以贈與
    之意思捐獻系爭土地予被上訴人有應媽廟等語，應非虛妄，
    而堪採信。
三、又證人林順興於臺灣臺南地方法院檢察署檢察官偵辦上訴人
    等以被上訴人吳德基為被告所提起之竊佔案件中已證稱：系
    爭花圃及系爭庭院（含系爭庭院前方之樓梯）係八十六年元
    月間其擔任有應媽廟之主任委員時開始興建，至八十六年十
    月完工等語（見原審卷(二)第19頁反面）；又於原審審理時具
    結證稱：「八十六年的時候，我是擔任重建的主任委員，廟
    蓋好後就解散了，廟的現狀是重建的時候興建的，我們使用
    到吳才忠的土地已經小於原來廟興建時的範圍，八十六年重
    建的時候吳才忠還在世，重建的時候吳才忠有來廟看過，吳
    才忠當時並沒有表示反對的意見，也沒有阻擋我們。」「原
    告（指上訴人）所附照片（指見原審卷(二)第64頁上方）記載
    之廟地管理委員，是有應媽廟興建（重建）好謝土的時候，
    我們請捐地的人來當廟地管理委員，其中廟地管理委員吳才
    忠就是原告的父親，我們把吳才忠列為廟地管理委員，吳才
    忠並未表示反對。吳才忠是在六十八年的時候捐地的」等情
    （見原審卷(二)第97至98、127至128頁）；另證人吳明和於原
    審審理時亦具結證述：「我在有應媽廟擔任委員。」「是指
    吳才忠要捐獻廟前土地供興建護土牆，但是捐贈土地的過程
    不是我接洽的，後來有興建護土牆，蓋廟的過程吳才忠應該
    知道，因為他就住在附近。吳才忠在蓋廟的過程並沒有阻擋
    興建護土牆，對於石碑上的記載，吳才忠也沒有來表示意見
    。當初吳才忠是要捐獻一三六八之二的部分土地（指廟前石
    碑記載「吳姓才忠捐獻地，興建廟前護土牆」是何意思）。
    」等語（見原審卷(二)第97頁反面）；而證人即興建有應媽廟
    之張景棠於原審審理時復具結證稱：「是（指有應媽廟於86
    年重建時是否委託其興建），如附圖編號Ａ、Ｂ、Ｃ、F1（
    包括樓梯）都是我興建的，我在興建的時候，有一位叫『忠
    伯』的人有跟我說，土地是他捐獻的，叫我要好好的建造，
    興建的時候『忠伯』常常去，後來我聽林順興說『忠伯』就
    是吳才忠，林順興是這一、二個月才跟我說『忠伯』就是吳
    才忠。」「當初有一個擋土牆，該擋土牆的位置就是現在欄
    杆的位置，我興建這座廟花了約一年的時間，我做到樓梯的
    部分是最後一部分，當時已經填土填好了，當時的高度就是
    現在的高度。」等情（見原審卷(二)第0127頁反面）；綜上證
    人之證述內容以觀，被上訴人有應媽廟於八十六年間重建時
    ，吳才忠非僅未加以阻止，且向證人張景棠表示系爭二花圃
    及系爭庭院所坐落之土地係其捐贈給被上訴人有應媽廟，要
    證人張景棠好好建造等語；據此，益徵吳才忠確有贈與系爭
    二花圃及系爭庭院所坐落之土地予被上訴人有應媽廟，應堪
    認定；否則衡諸常情，若當時吳才忠無贈與之意，豈有不加
    阻止而任其建造之理？
四、至上訴人等雖提出證人魏清池之書面證言，欲證明被上訴人
    有應媽廟有向訴外人吳才忠表示，廟前樓梯若吳才忠欲使用
    時，被上訴人有應媽廟願拆除返還之等情，惟此則為被上訴
    人等所堅決否認，且按證人須依據文書、資料為陳述，或依
    事件之性質、證人之狀況，經法院認為適當者，得命兩造會
    同證人於公證人前作成陳述書狀。經兩造同意者，證人亦得
    於法院外以書狀為陳述，民事訴訟法第三百零五條第二、三
    項定有明文。據此，除上揭所定情形外，證人原則上須到庭
    作證，並接受審判長及當事人之發問，不得以書面代其到場
    。然上訴人等並未能舉證證明有何民事訴訟法第三百零五條
    第二、三項所定情形，則揆諸前揭說明，自尚不能採為有利
    上訴人等之認定論據。
五、再者，上訴人等雖以向「行政院農業委員會林務局農林航空
    測量所」函調之七十、八十五及八十七年間之航空照相圖，
    欲證明系爭庭院上之欄杆皆為八十六年以後始興建，之前被
    上訴人並未占用上訴人等之土地，故被上訴人有應媽廟廟內
    碑文之記載及相關證人之證詞，均與事實不符云云。惟按依
    土地複丈成果圖（即附圖）所示，被上訴人有應媽廟之廟埕
    外，尚有同段一三六八之二、一三六八之五地號之土地，而
    該等地號之土地均屬「溪崁地」，高低落差極大，已為兩造
    所不爭執；被上訴人等欲使用該等土地，勢必先填土並作擋
    土牆，否則將無法使用；而觀諸被上訴人有應媽廟廟宇改建
    前之八十五年航空照相圖所顯示，當時系爭土地已經整理呈
    一片平坦狀，並未如七十年間之航空照相圖有呈現高低不平
    落差甚大之地勢，顯然已有經過填土興建擋土牆之情形。再
    參諸證人吳鑽炎於前揭刑事案件偵查中證稱：「民國六十幾
    年我當顧問的時候，當時的老一輩人有問過吳才忠，問他說
    這廟因為要擴建是否同意借用土地，因為大家有共識，所以
    在石碑有刻吳才忠的名字，‧‧這土地本來是溪，高十幾丈
    ，後來民國七十幾年有填土作樓梯。」等語（見上揭偵字案
    件97年05月15日筆錄）；證人林順興亦證述：「‧‧樓梯及
    圓形水泥建築物是八十六年蓋的，樹也是同年種的。‧‧有
    經過吳才忠及吳火獅的同意，我是照舊的水泥擋土牆圍的範
    圍內再做圓形的水泥物以及樓梯。」等情（見同上偵字案件
    97年09月11日筆錄），及證人張景棠於原審審理時具結證稱
    ：「當初有一個擋土牆，該擋土牆的位置就是現在欄杆的位
    置，我興建這座廟花了約一年的時間，我做到樓梯的部分是
    最後一部分，當時已經填土填好了，當時的高度就是現在的
    高度。」等語（見原審卷(二)第0127頁反面）以察；足證系爭
    土地於八十五年之前確已有經過填土整理及使用之事實，祇
    不過嗣後於八十六年間廟方整建時，始有加蓋現今之「欄杆
    」，應堪認定。因之，上訴人等前揭主張，自仍不能採為有
    利於渠等之認定。
六、次按現行民法第四百零八條之規定係於八十八年五月五日修
    正公布施行，至此次修正公布施行前之民法第四百零七條則
    規定：以非經登記不得移轉之財產為贈與者，在未為移轉登
    記前，其贈與不生效力。又民法債編施行法第一條規定：民
    法債編施行前發生之債，除本施行法有特別規定外，不適用
    民法債編之規定；其在修正施行前發生者，除本施行法有特
    別規定外，亦不適用修正施行後之規定。依此，訴外人吳才
    忠係於八十六年之前將系爭二花圃及系爭庭院所坐落之土地
    贈與並交付給被上訴人有應媽廟，已如前述；則揆諸前揭規
    定，該贈與契約是否成立及得否撤銷，自應依該次修正施行
    前之民法第四百零七條及第四百零八條之規定決之。按：
  (1)贈與契約之成立，以當事人以自己之財產，為無償給與於他
    方之意思表示，經他方允受為要件。此項成立要件，不因其
    贈與標的之為動產或不動產而有差異。惟以動產為贈與標的
    者，其成立要件具備時，即生效力。以不動產為贈與標的者
    ，除成立要件具備外，並須登記始生效力。此就民法第四百
    零六條，與第四百零七條之各規定對照觀之甚明。故民法第
    四百零七條關於登記之規定，屬於不動產贈與之特別生效要
    件，而非成立要件，其贈與契約，苟具備上開成立要件時，
    除其一般生效要件尚有欠缺外，贈與人應即受其契約之拘束
    ，就贈與之不動產，負為補正移轉物權登記之義務，受贈人
    自有此項請求權（最高法院40年度台上字第1496號判決參照
    ）。依上，當事人間對於無償給與不動產之約定，如已互相
    表示意思一致，依民法第一百五十三條第一項規定，其贈與
    契約即為成立，贈與人自應受此契約之拘束，並負有移轉登
    記使生贈與效力之義務。本件訴外人吳才忠係於八十六年前
    將系爭二花圃及系爭庭院所坐落之土地贈與給被上訴人有應
    媽廟，並經被上訴人有應媽廟表示允受，揆諸上揭說明，兩
    造間之贈與契約即應為成立；易言之，贈與人吳才忠及其繼
    承人即上訴人等自應受該系爭贈與契約效力之拘束。
  (2)又八十八年五月五日修正公布施行前之民法第四百零八條第
    一項規定：贈與物未交付前，贈與人得撤銷其贈與。其一部
    已交付者，得就其未交付之部分撤銷之。上開規定，不問於
    動產或不動產之贈與，均有適用（最高法院83年度台上字第
    1613號判決參照）；依此修正前民法第四百零八條第一項之
    規定可知，在贈與物未交付前，贈與人固得撤銷其贈與，反
    之，在贈與物交付後，贈與人自不得撤銷其贈與。本件訴外
    人吳才忠既於八十六年之前即將系爭二花圃及系爭庭院所坐
    落之土地贈與給被上訴人有應媽廟，並將該部分土地交付被
    上訴人有應媽廟使用，則依上揭說明，吳才忠及其繼承人即
    上訴人等依法已不得撤銷上揭贈與契約，洵堪認定。
  (3)依上，被上訴人有應媽廟既因上訴人等之先父吳才忠贈與系
    爭土地，始於交付取得後在系爭土地上建鋪系爭二花圃及系
    爭庭院，自非屬無權占有。因之，上訴人等請求被上訴人有
    應媽廟應拆除系爭二花圃及系爭庭院，並將該部分土地返還
    予系爭土地之全體共有人，於法尚屬無據。
七、另如前所述，訴外人吳才忠係於八十六年之前將系爭二花圃
    及系爭庭院所坐落之土地贈與給被上訴人有應媽廟，並將該
    部分土地交付被上訴人有應媽廟，由其興建系爭二花圃及系
    爭庭院，亦即系爭二花圃及系爭庭院並非被上訴人吳德基所
    興建者，則被上訴人吳德基就系爭二花圃及系爭庭院自無處
    分之權能，亦無無權占有之事實；上訴人等請求被上訴人吳
    德基拆除系爭二花圃及系爭庭院，並將坐落之土地返還予系
    爭土地之全體共有人，於法亦屬無據。
陸、綜上所述，本件上訴人等本於民法第七百六十七條第一項規
    定所衍生之請求權法律關係，請求判決：被上訴人等應將上
    訴人等所有系爭土地上如附圖編號Ｂ、Ｃ二花圃及編號F1之
    系爭庭院予以拆除，並將該部分土地返還予全體共有人，為
    無理由，不應准許。原審為上訴人等敗訴之判決，經核於法
    並無不合。上訴人等上訴意旨指摘原判決為不當，求予廢棄
    改判准如上訴聲明所示，為無理由，應予駁回。
柒、本件事證已臻明確，兩造其餘主張及攻擊或防禦方法並提出
    之證據資料，經斟酌後認均不影響本院所為前開論斷，自無
    逐一審論之必要，附此敘明。
捌、據上論結，本件上訴為無理由，依民事訴訟法第四百四十九
    條第一項、第七十八條及第八十五條第一項前段，判決如主
    文。
中    華    民    國   100    年    2     月    8     日
                  民事第三庭    審判長法  官    黃崑宗
                                      法  官    王浦傑
                                      法  官    張世展
上為正本係照原本作成。
不得上訴。
中    華    民    國   100    年    2     月    10    日
                                      書記官    吳秋賢